# 陈版：少数股东权益比例在《计学撮要 2013 》

提问人：jly6765699 时间：2022-02-15 15:16:31
问题背景：《计学撮要 2013 》问题3-2-55合并报表中对合营联营企业所持子公司股权的处理问题：A公司持有B公司75%,A公司持有C公司30%，C公司持有B公司20%，确定B公司的少数股东权益比例为25%。问题3-3-56子公司计提和使用专项储备在合并报表中的中，A公司持有B公司70%，A公司持有C公司65%，B公司持有C公司30%，解答 2 中本案例A公司直接、间接享有有C公司权益比例为86%（65%+30%*70%）。
问题描述：请问陈版，两个案例对少数股东权益比例的确认差异在哪里？

回答人：chenyiwei
这两个问题在《中审众环研究 2020 》中的编号分别为3-2-142、3-2-144，实质内容与你所引用的内容无变化。
这两个问题的区别在于：在3-2-144中，B、C都是A的子公司，因此子公司持有另一子公司的股权也视为合并范围对子公司的持股，不构成外部少数股权；
而在3-2-142中，C是A的联营企业，不在A的合并报表范围内，因此联营企业持有子公司的股权仍被视为外部股东持有的子公司股权，即纳入少数股权处理，与本企业持有联营企业的股权比例无关。